【裁判字號】    98,易,3384
【裁判日期】    990208
【裁判案由】    詐欺
【裁判全文】
臺灣臺中地方法院刑事判決              98年度易字第3384號
公  訴  人  台灣台中地方法院檢察署檢察官
被      告  甲○○
上列被告因詐欺案件，經檢察官提起公訴（98年度偵字第7111號
），本院合議庭裁定由受命法官獨任進行簡式審判程序，判決如
下：
    主    文
甲○○幫助意圖為自己不法之所有，以詐術使人將本人之物交付
，累犯，處拘役伍拾日，如易科罰金，以新台幣壹仟元折算壹日
。
    犯罪事實
一、甲○○曾因妨害兵役案件，經本院96年度簡字第195號判處
    有期徒刑二月，後經本院96年度聲減字第858號裁定減為有
    期徒刑一月，於民國96年7月16日執行完畢。仍不知悔改，
    預見一般人使用他人金融機構之帳戶，常與財產犯罪具有密
    切關係，可能利用他人金融機構帳戶作為取得贓款之工具，
    並掩飾不法犯行，其雖無提供帳戶幫助他人犯罪之確信，仍
    因積欠丁○○新台幣（下同）2000元債務未能清償，而接受
    丁○○之提議，透過報紙廣告尋找交易對象，以提供其所有
    台灣銀行大雅分行第000000000000號帳戶供他人使用之方式
    ，取得對價清償欠款，並於98年1月底某日，搭乘丁○○駕
    駛之自小客車至台中縣大雅鄉○○路東寶國小附近，將其所
    有前開銀行帳戶之存摺、金融卡（含密碼），以2000元之代
    價，出售予不詳姓名成年人。該不詳姓名成年人或所屬詐欺
    集團成員取得甲○○所有前開銀行帳戶之存摺、金融卡（含
    密碼）後，即意圖為自己不法之所有，於98年2月6日18時許
    ，透過網際網路認識乙○○，向乙○○佯稱如要外出同遊，
    須以匯款方式先確認身分，並表示會產生交易失敗之序號，
    使乙○○信以為真，陷於錯誤，於同日22時44分許，持金融
    卡至宜蘭縣宜蘭市○○路○段130號郵局旁之自動櫃員機依指
    示操作，致其存款1萬2345元遭轉帳匯入甲○○所有前開銀
    行帳戶，旋被提領1萬2000元（丁○○部分另結）。
二、案經宜蘭縣政府警察局宜蘭分局、台中縣警察局豐原分局報
    請台灣台中地方法院檢察署檢察官偵查起訴。
    理    由
一、本件被告甲○○所犯係死刑、無期徒刑、最輕本刑為三年以
    上有期徒刑以外之罪，其於準備程序中就被訴事實為有罪之
    陳述，經告知簡式審判程序之旨，並聽取公訴人及被告之意
    見後，本院合議庭認為適宜而裁定由受命法官獨任進行簡式
    審判程序，先予說明。
二、上揭犯罪事實，業據被告甲○○坦承不諱，並經被害人乙○○、證人即共同被告丁○○分別於警詢、偵查中指述無訛，
    復有被告所有前開銀行帳戶基本資料、交易往來明細查詢，
    及被害人乙○○提出之郵政自動櫃員機交易明細表影本在卷
    可稽，足徵被告之自白供述與事實相符。被告預見一般人使
    用他人金融機構之帳戶，常與財產犯罪具有密切關係，可能
    利用他人金融機構帳戶作為取得贓款之工具，並掩飾不法犯
    行，仍將其所有前開銀行帳戶之存摺、金融卡（含密碼），
    以2000元之代價，交予不詳姓名成年人使用。該不詳姓名成
    年人或所屬詐欺集團成員取得被告所有前開銀行帳戶之存摺
    、金融卡（含密碼）後，果據以作為詐欺取財犯罪之工具，
    被告自有幫助該不詳姓名成年人或所屬詐欺集團成員犯詐欺
    取財罪之不確定故意。本件事證明確，被告犯行已堪認定。
三、按刑法上之故意，以行為人對於構成犯罪之事實，均有具體
    確定之認識，並有意使其發生者為確定故意，而行為人對於
    構成犯罪之事實，雖無具體確定之認識，然已預見其發生，
    而其發生不違背其本意者，則為不確定故意。又行為人基於
    幫助他人犯罪之意思，為促成他人犯罪而為犯罪構成要件以
    外之行為，為幫助犯。本件被告預見一般人使用他人金融機
    構之帳戶，常與財產犯罪具有密切關係，可能利用他人金融
    機構帳戶作為取得贓款之工具，並掩飾不法犯行，仍將所有
    前開銀行帳戶之存摺、金融卡（含密碼），提供予不詳姓名
    成年人或所屬詐欺集團成員，作為取得詐欺取財犯罪所得款
    項之工具，此既不違背其當初交付存摺、金融卡（含密碼）
    之本意，且係參與提供詐欺取財之工具，對此犯行施以助力
    ，為詐欺取財罪構成要件以外之行為，應以詐欺取財罪之幫
    助犯論之。核被告所為，係犯刑法第30條第1項前段、第339
    條第1項之幫助詐欺取財罪。被告曾因妨害兵役案件，經本
    院96年度簡字第195號判處有期徒刑二月，後經本院96年度
    聲減字第858號裁定減為有期徒刑一月，於96年7月16日執行
    完畢（見卷附台灣高等法院被告前案紀錄表），五年以內故
    意再犯本件有期徒刑以上之罪，為累犯，應依刑法第47條第
    1項規定加重其刑。又被告係幫助不詳姓名成年人或所屬詐
    欺集團成員犯詐欺取財罪，為幫助犯，應依刑法第30條第2
    項規定，按正犯之刑減輕之，並予先加後減。爰審酌被告因
    積欠丁○○2000元債務未能清償，即將其所有前開銀行帳戶
    之存摺、金融卡（含密碼），以2000元之代價交付不詳姓名
    成年人使用，幫助詐欺取財，危害社會治安，並使真正施詐
    者易於隱匿，增加查緝之困難，被害人乙○○因受騙轉帳1
    萬2345元至被告所有前開銀行帳戶，旋被提領1萬2000元，
    被告事後坦承上情，未參與實際詐欺取財犯罪之實行，非難
    性較低，迄未賠償被害人乙○○損害等一切情狀，處以如主
    文所示之刑，並諭知易科罰金之折算標準。
據上論斷，應依刑事訴訟法第273條之1第1項、第299條第1項前
段，刑法第339條第1項、第30條第1項前段、第2項、第47條第1
項、第41條第1項前段，刑法施行法第1條之1第1項、第2項前段
，判決如主文。
本案經檢察官丙○○到庭執行職務。
中    華    民    國    99    年    2     月    8    日
                  刑事第二庭    法  官  鍾堯航
以上正本證明與原本無異。
如不服本判決應於收受判決後10日內向本院提出上訴書狀，並應
敘述具體理由；其未敘述上訴理由者，應於上訴期間屆滿後20日
內向本院補提理由書（均須按他造當事人之人數附繕本）「切勿
逕送上級法院」。
                                書記官  吳淑願
中    華    民    國    99    年    2     月     8    日
附錄本案論罪科刑法條全文
刑法第339條第1項：
意圖為自己或第三人不法之所有，以詐術使人將本人或第三人之
物交付者，處五年以下有期徒刑、拘役或科或併科一千元以下罰
金。

司法院資訊處製作；財團法人民間司法改革基金會備份。
